【裁判字號】    92,易,686
【裁判日期】    920624
【裁判案由】    傷害
【裁判全文】
臺灣臺南地方法院刑事判決                          九十二年度易字第六八六號
    公  訴  人  臺灣台南地方法院檢察署檢察官
    被      告  甲○○
右列被告因傷害案件，經檢察官提起公訴（九十一年度偵字第一００二八號），本院
判決如左：
    主  文
甲○○傷害人之身體，處有期徒刑參月，如易科罰金，以參佰元折算壹日。
    事  實
一、甲○○與蔡芠娟原係男女朋友關係。甲○○於民國九十一年八月十五日晚上九時
    許，在臺南市○○路四七０號之崇義社區活動中心旁之空地車內，因不滿蔡芠娟
    提議分手，遂基於傷害他人身體之犯意，出手掐住蔡芠娟之頸部並掌摑蔡芠娟之
    臉部，同時並向蔡芠娟恫稱：要讓妳死，然後我再自行了斷等語，造成蔡芠娟受
    有頸部多處鈍挫傷之傷害，嗣因蔡芠娟出言相勸，甲○○始行鬆手離去。
二、案經乙○○訴由台南市警察局第四分局報請台灣台南地方法院檢察署檢察官偵查
    起訴。
    理  由
一、訊據被告甲○○矢口否認有右揭傷害之犯行，辯稱：我沒有恐嚇，也沒有傷害告
    訴人，也沒有打人耳光云云。惟查右查犯罪事實，業據告訴人乙○○於警訊時、
    及偵審中指訴甚詳，並有國立成功大學附設醫院所出具之病患診療資料摘錄表、
    診斷證明書各一紙、病歷專用紙二紙、照片一幀附卷可考。雖證人吳蕙君於偵查
    中到庭證述案發當晚有與被告在「好樂迪ＫＴＶ」唱歌等情，與被告在偵查中所
    辯情節大致相符，惟查，證人證述案發當天中午，係被告撥打電話至其家用電話
    ，邀約其出門逛街、唱歌乙云云，與被告所供因伊沒有證人家裏的電話，所以案
    發當天中午，係伊以家用電話撥打至證人門號0000000000號手機，邀
    約證人出門逛街、唱歌等情，已互相矛盾，又經檢察官調取證人手機門號000
    0000000號，於九十一年八月十五日之雙向通聯紀錄，結果並無被告撥打
    至該門號之任何紀錄，有遠傳電信股份有限公司所函覆之雙向通聯紀錄一紙在卷
    可參，是足認被告上開所辯，顯係卸責之詞，證人所為證詞，顯係事後勾串迴護
    之詞，均不足採。事證已甚明確，被告犯行已堪認定。
二、核被告傷害人之身體，所為係犯刑法第二百七十七條第一項之罪。爰審酌被告犯
    罪之動機、目的、手段、所生危害、犯後態度等一切情狀，量處如主文所示之刑
    ，並諭知易科罰金折算標準，以資懲儆。
據上論斷，應依刑事訴訟法第二百九十九條第一項前段，刑法第二百七十七條第一項
、第四十一條第一項前段，罰金罰鍰提高標準條例第一條前段、第二條，判決如主文
。
本案經檢察官曾昭凱到庭執行職務。
中    華    民    國    九十二      年    六        月        二十四    日
                              臺灣臺南地方法院刑事第二庭
                                      法  官  朱中和
右正本證明與原本無異。
如不服本判決應於送達後十日內向本院提出上訴狀。（應附繕本）
                                      書記官  陳著振
中    華    民    國    九十二      年    六        月        二十五    日
附錄本案論罪科刑法條全文：
刑法第二百七十七條第一項：傷害人之身體或健康者，處三年以下有期徒刑、拘役或
                          一千元以下罰金。


司法院資訊處製作；財團法人民間司法改革基金會備份。
